# Conjugation Rules

## Personal Pronouns
Word|Translation|Notes
---|---|---
æ tʃ|I|Formal
æ tʃ æ|I|Informal
æ tʃ ɒ|I|Derogatory
ʌ p|We|Formal
ʌ p æ|We|Informal
ʌ p ɒ|We|Derogatory
d e b|You|Singular, Formal
d e b æ|You|Singular, Informal
d e b ɒ|You|Singular, Derogatory
ɜ:|You|Plural, Formal
ɜ: æ|You|Plural, Informal
ɜ: ɒ|You|Plural, Derogatory
a: t|They|Singular, Formal
a: t æ|They|Singular, Informal
a: t ɒ|They|Singular, Derogatory
d ɔ: v|They|Plural, Formal
d ɔ: v æ|They|Plural, Informal
d ɔ: v ɒ|They|Plural, Derogatory

## Infinitive
There is 1 type of infinitive, "ʒ e" verbs. All verbs start with this, for example the verb "ʒ e z e p" (meaning to live), starts with "ʒ e".

## Present Tense
To conjugate in the present tense you change the infinitve by:

Pronoun|Verb Form
---|---
æ tʃ|e + infinitive
æ tʃ æ|e + infinitive
æ tʃ ɒ|e + infinitive
ʌ p|e k s æ + infinitive
ʌ p æ|e k s æ + infinitive
ʌ p ɒ|e k s æ + infinitive
d e b|tʃ æ + infinitive
d e b æ|tʃ æ + infinitive
d e b ɒ|tʃ æ + infinitive
ɜ:|tʃ æ k s æ + infinitive
ɜ: æ|tʃ æ k s æ + infinitive
ɜ: ɒ|tʃ æ k s æ + infinitive
a: t|e g + infinitive
a: t æ|e g + infinitive
a: t ɒ|e g + infinitive
d ɔ: v|e g k s æ + infinitive
d ɔ: v æ|e g k s æ + infinitive
d ɔ: v ɒ|e g k s æ + infinitive

## Past Tense
To conjugate in the past tense you change the infinitve by:

Pronoun|Verb Form
---|---
æ tʃ|e s æ+ infinitive
æ tʃ æ|e s æ + infinitive
æ tʃ ɒ|e s æ + infinitive
ʌ p|e s æ k s æ + infinitive
ʌ p æ|e s æ k s æ + infinitive
ʌ p ɒ|e s æ k s æ + infinitive
d e b|tʃ æ s æ + infinitive
d e b æ|tʃ æ s æ + infinitive
d e b ɒ|tʃ æ s æ + infinitive
ɜ:|tʃ æ k s æ s æ + infinitive
ɜ: æ|tʃ æ k s æ + infinitive
ɜ: ɒ|tʃ æ k s æ s æ + infinitive
a: t|e g s æ + infinitive
a: t æ|e g s æ + infinitive
a: t ɒ|e g s æ + infinitive
d ɔ: v|e g s k s æ + infinitive
d ɔ: v æ|e g s æ k s æ + infinitive
d ɔ: v ɒ|e g s æ k s æ + infinitive

## Future Tense
Pronoun|Verb Form
---|---
æ tʃ|e s ɒ + infinitive
æ tʃ æ|e s ɒ + infinitive
æ tʃ ɒ|e s ɒ + infinitive
ʌ p|e s ɒ k s æ + infinitive
ʌ p æ|e s ɒ k s æ + infinitive
ʌ p ɒ|e s ɒ k s æ + infinitive
d e b|tʃ æ s ɒ + infinitive
d e b æ|tʃ æ s ɒ + infinitive
d e b ɒ|tʃ æ s ɒ + infinitive
ɜ:|tʃ æ s ɒ k s æ s ɒ + infinitive
ɜ: æ|tʃ æ s ɒ k s æ + infinitive
ɜ: ɒ|tʃ æ s ɒ k s æ + infinitive
a: t|e g s ɒ + infinitive
a: t æ|e g s ɒ + infinitive
a: t ɒ|e g s ɒ + infinitive
d ɔ: v|e g s ɒ k s æ + infinitive
d ɔ: v æ|e g s ɒ k s æ + infinitive
d ɔ: v ɒ|e g s ɒ k s æ + infinitive